臺灣高雄地方法院刑事判決　　　　　　　　　　　九十三年度交簡上字第一四號
　　上　訴　人
　　即　被　告　甲○○
　　輔　佐　人
　　即被告之妹　乙○○
右列被告因過失傷害案件，不服本院高雄簡易庭中華民國九十三年五月三十一日九十
三年度交簡字第一八九號第一審簡易判決（聲請簡易判決處刑案號：臺灣高雄地方法
院檢察署九十二年度偵續字第一八二號），提起上訴，本院管轄之第二審合議庭判決
如左︰
    主  文
上訴駁回。
甲○○緩刑貳年。
    事  實
一、甲○○考領有適當之駕駛執照，於民國（下同）九十一年七月二十一日二十一時
    二十分許，駕駛車號ＸＰ─四○九二號自小客車，沿高雄市○○區○○路外側快
    車道由西向東方向行駛，行經上開路段與文橫路口時，本應注意汽車行駛至交岔
    路口應遵守燈光號誌之指示，且在行車速限時速五十公里之路段，不得超速行駛
    ，而當時天候晴朗、夜間有照明、路面乾燥、無障礙物、視距良好，亦無其他不
    能注意之情形，甲○○竟疏未注意四維路段紅燈禁止通行之狀態，逕以時速五、
    六十公里之速度通過該路口，適有張智凱駕駛車號ＯＶＲ─二四三號機車（起訴
    書誤載為ＯＶＲ─四○三）後座搭載乘客丙○○沿苓雅區○○路由北向南，行經
    上開路口，依文橫路綠燈指示起步行駛，行至四維路外側快車道處，甲○○之自
    小客車之左前側與張智凱機車之右側發生擦撞，造成丙○○受有右脛骨、腓骨骨
    折，左上肢及右下腿多處擦傷及裂傷（共長四點五公分）之傷害。而甲○○於肇
    事後，留在現場等候前來處理之警員，並於職司偵查犯罪之警察知悉其為肇事人
    之前，即主動向當時任職於高雄市政府警察局交通警察大隊第五分隊之警員柯明
    華承認為駕駛人，並接受調查裁判。
二、案經丙○○訴由台灣高雄地方法院檢察署檢察官偵查後，聲請簡易判決處刑。
    理  由
一、訊據被告甲○○對於右揭犯罪事實，於本院審理時均坦承不諱，核與告訴人丙○
    ○於偵查中指述：「我們本來行走四維路，後來右轉到文橫路的慢車道待轉，文
    橫路綠燈時依燈號指示前進，至四維路外側快車道時，甲○○的車自我們的右後
    方衝出，撞到我的右腿，導致我們向東南方飛出去，我們車速約三十公里，對方
    車速極快」等語；證人張智凱於偵查中結證稱：「我們當時騎四維路到文橫路要
    待轉，文橫路轉綠燈時，我們即起步直行，我們尚有左右觀看來車，亦有看到許
    車距我們五、六棵樹遠，我們以為他會停紅燈，沒想到他卻闖紅燈撞到我機車的
    右側致我們均飛出去」等語相符，且有高雄市○○○○○道路交通事故調查報告
    表、交通大隊交通事故談話紀錄表、照片等件附於偵查卷宗可稽。而告訴人因上
    開車禍受有右脛骨、腓骨骨折，左上肢及右下腿多處擦傷及裂傷（共長四點五公
    分）等傷害，亦有診斷證明書二紙附卷可查（九十一年度發查字第七○○二號發
    查卷頁五、六）。
二、按汽車駕駛人應遵守道路交通標誌、標線、號誌之指示；行車速度，依速限標誌
    或標線之規定；又應注意車前狀況，隨時採取必要安全措施；行經有燈光號誌管
    制之交岔路口闖紅燈者，處新台幣一千八百元以上五千四百元以下罰鍰，道路交
    通安全規則第九十條前段、第九十三條第一項、第九十四條第三項、道路交通管
    理處罰條例第五十三條分別定有明文。被告自承領有適當之駕駛執照，其對上開
    規定，自不得諉為不知，且案發當時天候晴朗、夜間有照明、路面乾燥、無障礙
    物、視距良好，有前揭道路交通事故調查報告表附卷可憑，此外亦無其他不能注
    意之情形，被告竟疏未注意及此，於行經該設有燈光號誌之交岔路口，仍闖越紅
    燈，且超速行駛，疏於注意車前狀況，隨時採取必要之安全措施，方致告訴人受
    有前揭傷害，則被告之過失行為，即與告訴人受傷間具有因果關係。是被告過失
    致告訴人受傷之犯行，事證明確，應予依法論科。
三、核被告甲○○所為，係犯刑法第二百八十四條第一項前段之過失傷害人罪。
四、原審依刑法第二百八十四條第一項前段規定，論處被告罪刑，並以被告於肇事後
    於處理員警到場尚不知何人為肇事者時，即自承為肇事者，並接受裁判，業據證
    人即高雄市政府警察局交通警察大隊第五分隊之警員柯明華於原審證稱明確在卷
    ，經核與自首與之規定相符，應依刑法第六十二條前段之規定，減輕其刑，並審
    酌被告本應注意交通規則，竟因一時疏忽致生本件車禍，誠有可議，且於犯罪後
    猶否認犯行，態度非佳，惟考量其並無前科資料，有台灣高等法院被告全國紀錄
    表一紙在卷可稽，足見其素行尚屬良好，另其因賠償金額問題，迄今仍未與告訴
    人達成和解，並斟酌告訴人所受傷害等一切情狀，因而適用刑事訴訟法第四百四
    十九條第一項前段、第三項、第四百五十四條第二項，刑法第二百八十四條第一
    項前段、第六十二條前段、第四十一條第一項前段，罰金罰鍰提高標準條例第一
    條前段、第二條，逕以簡易判決判處被告拘役五十日，如易科罰金，以銀元三百
    元折算乙日，本院認原判決認事用法，均無違誤，量刑亦屬允當。上訴人即被告
    以原審判決量刑過重等語為由，提起上訴，指摘原判決不當，為無理由，應予駁
    回。然另查：被告前未曾受有期徒刑以上刑之宣告，此有臺灣高等法院被告全國
    前案紀錄表及臺灣高雄地方法院檢察署刑案資料查註紀錄表各乙份在卷足憑，其
    於本院審理時與告訴人達成和解，當庭賠償告訴人新台幣六萬元，告訴人亦表示
    願原諒被告，有本院九十三年十月二十八日準備程序筆錄在卷可稽，且被告於本
    院亦坦承犯行，顯見被告已有悔意，經此刑之宣告後，應知警惕而無再犯之虞，
    本院認以暫不執行其刑為適當，併予宣告緩刑二年，以啟自新。
據上論斷，應依刑事訴訟法第四百五十五條之一第一項、第三項、第三百六十八條，
刑法第七十四條第一款，判決如主文。
本案經檢察官丁○○到庭執行職務。
中      華      民      國    九十三    年     十一     月    二十九    日
                              臺灣高雄地方法院交通法庭
                                  審判長法  官  孫啟強
                                        法  官  卓立婷
                                        法  官  蔡川富
右正本證明與原本無異。
不得上訴。
                                        書記官  邱秋珍
中      華      民      國    九十三    年     十一     月    二十九    日
附錄本案論罪科刑法條：
刑法第二百八十四條第一項
因過失傷害人者，處六月以下有期徒刑、拘役或五百元以下罰金；致重傷者，處一年
以下有期徒刑、拘役或五百元以下罰金。
